臺北高等行政法院裁定
　　　　　　　　　　　　　　　　　　 95年度再字第00105號
聲　請　人　　甲○○
上列聲請人與相對人臺北市政府間因有關公寓大廈管理條例事件
，聲請人對於最高行政法院中華民國95年4 月13日95年度裁字第
748 號裁定，聲請再審，經最高行政法院以95年8 月24日95年度
裁字第1889號裁定移送本院。本院裁定如下︰
    主  文
再審之聲請駁回。
再審訴訟費用由聲請人負擔。
    理  由
一、按對於確定裁定聲請再審，依行政訴訟法第283 條準用同法
    第277 條第1 項第4 款規定，應表明再審理由及關於再審理
    由並遵守不變期間之證據，此為必須具備之程式。所謂表明
    再審理由，必須指明確定裁定有如何合於同法第273 條所定
    再審事由之具體情事始為相當，倘僅泛言有何再審事由，而
    無具體情事者，難謂已合法表明再審事由。聲請再審不合法
    者，依同法第278 條第1 項規定，行政法院應以裁定駁回之
    。
二、本件聲請人前因違反公寓大廈管理條例事件，提起訴願，因
    該訴願書記載原處分機關為「財政部」及「台北市政府」並
    註記「臺北市政府87年6 月10日北市工建寓字第8765371700
    號函」，惟未檢附原行政處分書影本；又訴願請求事項為「
    依公寓大廈管理條例第．．．由內政部、台北市政府、現代
    名門管理委員會執行下列各項．．．」、訴願書第5 點復記
    載「貴內政部及台北市政府違反該法第1 、2 條，訴請更正
    執行。」、第6 點「被告違反訴願法第1 、2 條、行政訴訟
    法第4 、5 條應作為不作為」，則聲請人真意究係提起訴願
    ，抑或提起行政訴訟？如提起訴願，則原處分機關究係「財
    政部」、「台北市政府」抑或「內政部」、聲請人不服原處
    分機關之年月日及文號，以及訴願事實及理由均未明，致訴
    願機關無從審認，訴願機關乃以93年5 月5 日台內訴字第09
    300041 26 號函請聲請人於文到30日內補正，該函於93年5
    月11日送達，有訴願決定機關函及郵務送達證書各一紙在卷
    足憑；惟聲請人並未於期限內補正；訴願決定爰以本件訴願
    書程式不合程式，所提訴願為不合法，為不受理之決定。聲
    請人仍表不服，向本院提起行政訴訟，經本院94年5 月26日
    93年度訴字第2837號裁定（下稱本院前程序裁定）駁回，聲
    請人猶表不服，向最高行政法院提起抗告，經最高行政法院
    95年4 月13日95年度裁字第748 號裁定（下稱最高行政法院
    前裁定）以抗告無理由，駁回聲請人之抗告。聲請人不服最
    高行政法院前裁定，向最高行政法院聲請再審，經最高行政
    法院裁定移送於本院。
三、聲請人聲請再審意旨略以：重要證物漏未斟酌者─本案違反
    公寓大廈管理條例，第2 條本條例所稱主管機關，在中央為
    內政部，在直轄市為直轄市政府─台北市政府，最高行政法
    院前裁定有行政訴訟法第273 條第1 項第13款、第14款再審
    事由云云。經核聲請人上開主張，雖謂依行政訴訟法第273
    條第1 項第13款、第14款事由提起再審，惟其意旨僅記載法
    條內容，而對於最高行政法院前裁定以聲請人抗告無理由駁
    回之論斷，有如何合於具體法定再審事由，並無一語指及，
    則其泛引行政訴訟法第273 條第1 項第13款、第14款規定聲
    請再審，揆諸首揭說明，再審之聲請即於法不合，應予駁回
    。
四、依行政訴訟法第283 條、第278 條第1 項、第104 條及民事
    訴訟法第95條、第78條，裁定如主文。
中　　華　　民　　國　　96　　年　　8 　　月    16    日
                        第一庭審判長  法  官  王立杰
                                      法  官  劉錫賢
                                      法  官　林惠瑜
上為正本係照原本作成。
如不服本裁定，應於送達後10日內向本院提出抗告狀（須按他造
人數附繕本）。
中　　華　　民　　國　　96　　年　　8 　　月　  16    日
                                      書記官  劉道文
